臺灣高等法院臺中分院刑事判決
111年度上訴字第1758號

上  訴  人  
即  被  告  鄭沛汝
上列上訴人即被告因家庭暴力防治法之傷害案件，不服臺灣臺中
地方法院110年度訴字第444號中華民國111年4月7日第一審判決
（起訴案號：臺灣臺中地方檢察署110年度調偵字第5號），提起
上訴，本院判決如下：
    主  文
上訴駁回。
    犯罪事實
一、丙○○係甲○○（另經原審判處拘役20日，如易科罰金，以新臺
    幣1000元折算1日確定）表弟之配偶，二人間具有家庭暴力
    防治法第3 條第4款所定之家庭成員關係。其2人分別居住在
    臺中市○○區○○路00○0號及58號，丙○○因認為甲○○向環保局投
    訴丙○○公公住處違規設置鴿舍，甲○○亦認為丙○○之家人檢舉
    其堆放雜物，2人因此於民國109年7月17日下午1時許，在臺
    中市○○區○○路00號(起訴書誤載為8號，應予更正)後面排水
    溝空地，發生口角爭執，甲○○先將手中之飲料杯丟向丙○○(
    未丟中)，丙○○竟基於傷害之犯意，返回家中取出鋸子1把(
    未扣案)，雙方繼續叫罵口角過程中，丙○○持上開鋸子刺向
    甲○○之左前臂，致甲○○受有左前臂擦挫傷之傷害，甲○○亦基
    於傷害之犯意，以腳踹丙○○之腹部，致丙○○受有腹壁挫傷之
    傷害。經丙○○配偶之弟弟紀○○攔阻後，丙○○始返家放回鋸子
    ，警方據報隨即到場，始悉上情。
二、案經丙○○、甲○○訴由臺中市政府警察局豐原分局報告臺灣臺
    中地方檢察署檢察官偵查起訴。
     理  由
一、證據能力部分
　　本案認定事實所引用之卷內上訴人即被告丙○○（下稱被告）
    以外之人於審判外之言詞或書面陳述，檢察官、被告於本院
    準備程序時均未爭執證據能力（見本院卷第53頁），檢察官
    、被告於辯論終結前亦未對該等證據之證據能力聲明異議，
    本院復審酌前揭陳述作成時之情況，並無違法取證之瑕疵，
    亦認以之作為證據為適當，是本案有關被告以外之人於審判
    外之言詞或書面陳述等供述證據，依刑事訴訟法第159條之5
    規定，自均得為證據。至於以下所引用其餘非供述證據部分
    ，既不適用傳聞法則，復查無違法取得之情事存在，自應認
    同具證據能力。
二、認定犯罪事實所憑證據及理由：
　㈠訊據被告固坦承有於上開時、地與告訴人甲○○發生爭執，並
    返回住處拿出鋸子之事實，惟矢口否認有何傷害犯行，辯稱
    ：當時是在自家後門空地發生口角，甲○○心生不滿，先潑他
    手上的飲料，潑灑完之後步步向其逼近，他先踹其一腳，其
    先撞到門，其就跑進屋內，但當下小孩還在門外，讓其很緊
    張，是甲○○向其逼近，其感到害怕才進去拿鋸子出門，因為
    當時小孩在門口外面與甲○○站在一起，其沒有拿鋸子刺向他
    ，只有放在其右下方，拿著鋸子是威嚇他不讓他靠近其小孩
    還有門的地方，然後其就與小孩及鋸子拿進來並且報警，過
    程中和甲○○沒有拉扯，其拉不動他，甲○○就是步步逼近，之
    前就被甲○○踹了一腳云云。經查：
　⒈被告與告訴人甲○○有於上開時、地發生爭執，且被告確有有
    返回至屋內拿出鋸子再至案發現場，甲○○有舉起左腳踹到被
    告之身體，復受有上開傷勢等情，為被告所是認(見原審卷
    第46、48至49、206頁)，復據證人即告訴人甲○○於警詢時、
    偵查中及原審審理中證述、證人即在場目擊者紀○○於警詢時
    、偵查中及原審審理中證述、證人即在場目擊者王○○、林○○
    於偵查中之證述大致相符(見偵卷第33至39、105、113至115
    頁、調偵卷第31至34頁、原審卷第192-202頁)，並有員警職
    務報告、被告之清泉醫院診斷證明書、家庭暴力通報表附卷
    可稽(見偵卷第31、55、63至65頁），就此部分之事實，首
    堪認定。
　⒉證人即告訴人甲○○於警詢時證稱：案發當天環保局人員到場
    處理鳥籠問題，其三舅紀東謀叫其出來談鳥籠的問題，被告
    就插嘴說這是姓紀的土地，叫其等家的人不要住在這裡，爭
    執過程中，被告就生氣地去拿鋸子衝出來說不要欺負人，被
    告衝過來要砍其，其把鋸子擋下來時左前臂受傷，其就腳抬
    起來踢出去等語(見偵卷第33至39頁)，復於偵查中證稱：其
    有於案發當天跟被告起衝突，其將飲料丟在地上，被告拿鋸
    子要砍其突然衝過來，其用手及腳擋住等語(見偵卷第113至
    115頁)，又於原審審理中證稱：案發當天被告有拿鋸子出來
    ，提示照片上左前臂的傷勢，其記得是那時候被被告用鋸子
    用到，其有跟警察講，後來警察叫其去驗傷，其就去了，當
    時鋸子碰到其的手，其有流血也有傷口等語(見原審卷第192
    至202頁)。證人即被告之小叔紀○○於警詢時證稱：其當下沒
    有看到甲○○有無阻擋被告揮下鋸子，但有聽到甲○○說哎呀手
    被刺到了等語(見偵卷第45至47頁)，復於原審審理中證稱：
    被告進屋後，其有聽到甲○○說「啊，手刺到了」，但甲○○沒
    有給其看他的傷勢，其也沒有去檢查他手臂有無傷勢等語(
    見原審卷第117至120頁)；證人王○○於偵查中證稱：案發當
    天其有看到甲○○與被告在那邊大小聲，有肢體衝突，被告拿
    鋸子要朝向甲○○砍，之後被告家人有試圖要將鋸子搶起來，
    在拉扯過程有劃到甲○○的手等語(見調偵卷第31至34頁)。就
    告訴人甲○○與證人紀○○之上開證述，可知證人紀○○雖未親眼
    目睹被告持鋸子攻擊告訴人甲○○，然確實有於上開時、地聽
    聞告訴人甲○○表示手部遭到刺傷，則告訴人甲○○此舉核與一
    般人受攻擊受傷後之反應相符，堪認告訴人證稱遭被告持鋸
    子刺傷等情尚非虛妄。又告訴人甲○○、證人王○○之證述關於
    被告有持鋸子攻擊告訴人甲○○一事之證述均屬一致，此亦足
    以補強告訴人甲○○上開指述之可信性。
　⒊又告訴人甲○○受有左前臂擦挫傷之傷害一節，有衛生福利部
    豐原醫院診斷證明書、衛生福利部豐原醫院111年3月4日豐
    醫醫行字第1110001434號函併檢附病歷影本、傷勢照片及說
    明（見偵卷第125頁、原審卷第155至163頁)可憑。而依上開
    函復內容與急診病歷記載，告訴人於109年7月17日23時59分
    至衛生福利部豐原醫院就診，此與一般人遭受他人傷害後，
    於案發當日就診驗傷取證之常情相符，且該診斷證明書及病
    歷資料記載告訴人甲○○受有左前臂擦挫傷之傷害，傷勢分布
    位置核與告訴人甲○○上開證稱受被告攻擊之位置相符，復參
    以告訴人甲○○之傷勢照片(見原審卷第161頁)，可見告訴人
    甲○○之傷勢呈現平行鋸齒狀傷痕，而一般鋸子亦為鋸齒狀，
    則告訴人甲○○之傷勢外觀與鋸子通常所會造成之傷勢特徵相
    符，益徵告訴人甲○○、證人紀○○、證人王○○之上開證述應可
    採信，是足認被告確實係基於傷害之犯意，而持鋸子刺向甲
    ○○之左前臂，並造成告訴人甲○○受有上開傷勢之結果。被告
    雖另指稱告訴人甲○○就傷口說詞反覆不一，可信度可疑，且
    係偽造傷口云云，而告訴人甲○○確於原審審理中雖曾一度改
    稱其傷勢位置係在左手掌虎口處或靠近手腕位置云云(見原
    審卷第196頁)，而與警詢時之指訴並不一致，然本案案發（
    109年7月17日）迄告訴人甲○○於原審審理中作證之日期（11
    1年3月10日），時隔已超過1年半之久，告訴人甲○○之記憶
    恐早已模糊，自應以距離案發時間較近之警詢筆錄，記憶較
    為清晰可採。尚不得僅因告訴人甲○○於審理時之證述曾一度
    與警詢之證述不符，即遽謂告証人甲○○之傷勢係偽造而認其
    上開證述不可信。
　⒋被告雖於原審審理中辯稱：其拿鋸子出來的時候並沒有人擋
    住其，當時因為甲○○先拿飲料潑並踹其，其等是在58號房屋
    後方跟58之1號間的空地發生爭吵，之後我是跑進58之1 號
    房屋裡面拿鋸子，其是為了保護自己跟小孩云云（見原審卷
    第46頁）；復於本院審理中辯稱：當下發生口角，甲○○心生
    不滿，先向其潑其手上的飲料，潑灑完之後，步步向其逼近
    ，先踹其一腳，其先撞到門就跑進去了，但當下小孩還在門
    外，讓其很緊張，就拿鋸子出門，拿著鋸子是威嚇他不讓他
    靠近其小孩和門，過程中和甲○○沒有拉扯，甲○○就是步步逼
    近，其在拿鋸子之前就被甲○○踹了一腳云云（見本院卷第51
    頁）；是甲○○向其逼近，其感到害怕才進去拿鋸子，因為當
    時有三歲小孩在門口外面與甲○○站在一起，沒有拿鋸子刺向
    他，其只有放在右下方，鋸子沒有接觸到他身體任何部分；
    甲○○先向其潑飲料，步步進逼再用腳踹其右腹部，又想再打
    其，所以其才跑回家拿鋸子云云（見本院卷第84頁），其先
    遭告訴人傷害後，其心生恐懼始拿鋸子嚇阻云云（見本院卷
    第85頁）。揆其所辯，無非以其先遭告訴人甲○○腳踹之傷害
    後，告訴人復步步進逼，被告為保護自身及小孩，始返回家
    中拿出鋸子威嚇告訴人勿再靠近云云。然：
　①被告於警詢時供稱：案發當天甲○○咆哮其公公紀東謀，後來
    我公公先離開，其就指責甲○○欺負其公公，口角就開始，甲
    ○○丟飲料到其身上，其就進屋拿出一把生鏽的鋸子，其與甲
    ○○持續口角，甲○○突然用腳很大力踹其腹部，其就往後倒等
    語(見偵卷第41至44頁)，復於偵查中供稱：當時甲○○對其公
    公咆哮，其當下跟甲○○說不要欺負老人家，甲○○還拿飲料潑
    其，其就去拿鋸子出來，之後甲○○就踹其右下腹一腳，其就
    進去打電話給警察等語(見偵卷第103至105頁)，被告迭於警
    詢時、偵查中供稱其與告訴人甲○○發生口角，告訴人甲○○先
    對其潑灑飲料，被告即至屋內拿取鋸子，嗣後始有告訴人甲
    ○○以腳踹其之情事，顯與被告於原審及本院審理中辯稱係先
    遭告訴人甲○○腳踹後始行返回住處拿取鋸子一節不侔。
　②證人紀○○於警詢時證稱：被告是其大嫂，甲○○是其表哥，當
    時甲○○被環保局投訴，甲○○認為是其父投訴的，甲○○就說其
    家的鳥籠也要處理，就跟其父紀東謀大小聲，被告就跳出來
    說為什麼要欺負老弱婦孺，於是甲○○與被告就發生口角，甲
    ○○就拿飲料杯丟被告，被告閃過後，就躲進後門，隨後拿出
    鋸子，甲○○就說妳砍下去啊，被告將鋸子拿到腰的位置，後
    來又發生口角，甲○○就逼近被告，踢了被告一腳，後來被告
    就很痛苦的扶著腰等語(見偵卷第45至47頁)，復於偵查中證
    稱：一開始是環保局稽查雜物，因為甲○○有被檢舉，懷疑是
    我們家去檢舉他，就開始大小聲，就說我們家可以放鳥籠，
    為什麼他不能堆積雜物，甲○○還跟其父大小聲，被告就說為
    什麼要欺負老弱婦孺，並跟甲○○起口角，後來甲○○情緒失控
    將飲料丟到牆壁，被告就躲進廚房順手拿出一把鋸子，後來
    2人繼續口角爭執，甲○○就踢被告，被告就雙手扶著腰回去
    房子裡面等語(見偵卷103至105頁)。又於原審審理中證稱：
    被告跑進家裡很快跑出來，其看到門內有小孩子，怕門會夾
    到小孩子就趕快去把門擋起來，過程不到1秒，轉頭看到被
    告距其1公尺處把鋸子拿在手上舉到大約腰的位置；發生事
    情時現場只有其與被告、甲○○，剩下沒看到；本案是因為環
    保局人員先找甲○○，甲○○表示鴿子會製造髒亂，比他的雜物
    還嚴重，後來才會跟被告發生口角，甲○○就衝過去一個監視
    器看不到的地方，從的腹部往下踢，被告被踢完後手有扶著
    腰，至於被告被踢的當下，其不確定被告手上有沒有拿著鋸
    子，因為其注意力一直放在甲○○身上，怕他會太衝動；口角
    之後甲○○把飲料丟向被告，被告才衝去拿鋸子出來；其在警
    察局講的正確，都是憑當時的印象講的等語(見原審卷第107
    至122頁)。證人紀○○雖證稱並未見被告持鋸子揮舞攻擊告訴
    人甲○○云云，惟其於警詢時、偵查中及審理中亦明確證稱被
    告係遭告訴人甲○○丟擲飲料後，即進入屋內拿出鋸子，再於
    爭執口角過程中，告訴人甲○○始起腳踹被告，此部分證詞與
    被告於警詢時、偵查中供述相符，而與被告於原審及本院審
    理中所辯係先遭告訴人甲○○腳踹後始行返回住處拿取鋸子一
    節迥異。被告係證人紀○○之大嫂，且被告與告訴人甲○○發生
    爭執更係因甲○○對被告之公公即證人紀○○之父紀東謀大小聲
    所致，證人紀○○致多僅可能有廻護被告之動機，殊無附和告
    訴人甲○○之說詞之理，上開部分之證述，自應可採。 
　③證人王○○於偵查中證稱：甲○○的朋友，不認識被告，案發當
    天我剛好要去找甲○○整理花圈，其騎機車停在甲○○家後面的
    小門，人站在機車附近，距離甲○○與被告大約10公尺，而目
    睹甲○○與被告發生口角、肢體衝突，當時好像是在爭執鴿舍
    要清掉的事情，而且環保局的人員也有來，當時被告有持鋸
    子要朝向甲○○砍，甲○○則有用腳去踹被告等語(見偵卷第31
    至34頁)。證人王○○雖係告訴人甲○○之友人，然其就被告持
    鋸子砍向告訴人甲○○，告訴人甲○○用腳踹被告等情，明確證
    述彼等均有相互攻擊之情事，並無刻意廻護告訴人之情事，
    亦堪認其證述應屬可採信。
　④綜上，被告辯以告訴人先以腳踹其而遭告訴人傷害後，始行
    返回住處拿取鋸子威嚇告訴人云云，非惟與其警詢時、偵查
    中所辯不符，亦與證人紀○○於警詢時、偵查中及原審 審理
    中證述及證人王○○證述不侔。被告上開所辯，已難採信。　
　⒌又被告辯稱證人王○○、林○○並未在現場云云（見原審卷第48
    頁），證人紀○○亦另於原審審理中證稱案發時僅有其與告訴
    人甲○○、被告丙○○3人在場，剩下沒看到云云(見原審卷第10
    9、115、116頁)。然證人林○○於偵查中證稱其要和甲○○整理
    花檯，其等從事廟會有關工作，後來在甲○○家二樓休息，被
    告與甲○○發生口角，且被告有回屋內拿鋸子，鋸子一直指，
    罵甲○○，罵什麼不記得，甲○○的堂弟，即被告的小叔有出來
    攔被告，後來被告就回家，將鋸子丟在地上；其沒看肢體衝
    突，其沒有刻意去看，他們一直互罵，內容其不記得了等語
    ，並陳明其與甲○○是朋友，不認識被告，也認識王○○，但沒
    看到王○○等語（見調偵卷第32、33頁），其並未證稱被告有
    持鋸子攻擊告訴人甲○○或雙方如何肢體接觸之情事，而就其
    目睹現狀為客觀描述，且其亦陳明其與告訴人甲○○係朋友，
    亦認識證人王○○，但並未見王○○在場等情，顯無刻意指證被
    告或廻護其友人即告訴人甲○○之情事。又告訴人住居所係臺
    中市○○區○○路00號，有其年籍地址資料可憑，而被告供稱係
    在58號後方及58之1號間空地發生爭吵，其跑進58之1號房屋
    裡面拿鋸子等語（見原審卷第46頁），並就被告提出其所標
    示位置之現場照片（見本院卷第7頁）觀之，告訴人居住之
    臺中市○○區○○路00號二樓確有窗戶面臨案發地點，而證人林
    ○○原係在告訴人甲○○住處二樓，至多僅能遙望遠觀爭執衝突
    之經過，並非身處口角現場；另證人王○○證稱其騎機車停在
    甲○○住處後面小門，站在機車附近，距告訴人甲○○及被告約
    10公尺等語（見調偵卷第33頁），就被告提出之現場照片（
    見本院卷第7至11頁），該處係堆放雜物或停放機車、腳踏
    車，顯有相當之空間，證人王○○係距口角現場10公尺距離，
    以當時口角爭執甚至各有持鋸子到場及丟擲飲料、腳踹對方
    之情形下，被告及證人紀○○即有可能因為距離較遠或現場情
    況危急緊張等因素，而未察覺證人王○○、林○○，尚與常情不
    悖，未足以此否定證人林○○、王○○上開證述之憑信性。
　⒍被告復辯稱其拿鋸子係為保護小孩，因其幼子在門外，小孩
    在門口外面與甲○○站在一起，甲○○向其逼近，其感到害怕才
    進去拿鋸子出門，三歲小孩在門口外面與甲○○站在一起云云
    。惟證人紀○○於原審審理中證稱：被告跑進家裡很快跑出來
    ，其看到門內有小孩子，怕門會夾到小孩子就趕快去把門擋
    起來（見原審卷第109頁）；被告之子是被告進去後再出來
    時才看到，其把門擋一下不要讓他出來，他也沒有出來等語
    （見原審卷第113頁）。其明確證稱被告之子係在門內，其
    把門擋住沒讓小孩出來，且其目睹被告跑回家拿取鋸子再跑
    出來時，門內有小孩，惟恐小孩被門夾到，而去把門擋住等
    情，顯見被告之子並未至室外之爭吵現場，被告辯以拿鋸子
    係為保護小孩云云，難認與事實相符，尚未足採。
　⒎另被告提出臺灣臺中地方法院109年度家護字第1735號民事通
    常保護令（含附件109年度司暫家護字第1381號民事暫時保
    護令；見本院卷第59至64頁），其內容無非係被告以告訴人
    甲○○於107年7月17日在被告住處後方對被告大聲咆哮、潑灑
     飲料及腳踹被告，及之前曾對被告大聲叫囂、破壞被告設
    置之監視器等情為由向法院聲請保護令獲准。然被告對告訴
    人甲○○向法院聲請保護令一事，與被告有無另持鋸子傷害告
    訴人甲○○無涉，至多僅佐證被告與告訴人甲○○間關係不睦，
    且告訴人甲○○於案發當時確有腳踹被告之事實，而告訴人甲
    ○○就此事實亦經原審認定成立傷害罪並予論罪科刑確定，有
    原審判決可憑，是縱認被告有向法院聲請保護令獲 准之情
    形，並無足影響被告是否有本件傷害犯行之認定。
　⒏被告復辯以：其是跑進房屋裡面拿鋸子，其是為了保護自己
    跟小孩（見原審卷第46頁）；當下有兩歲的小朋友在場，持
    有是為了威嚇甲○○，是正當防衛的意思保護小孩和本人，不
    要再讓甲○○步步逼近（見本院卷第50頁）；甲○○當下直直向
    其逼近，其才會手持鋸子威嚇，避免甲○○再次靠近，屬於正
    當防衛（見本院卷第79頁）云云。惟按正當防衛必須對於現
    在不法之侵害，始足當之，防衛過當，亦以有防衛權為前提
    ；刑法上之防衛行為，係以基於排除現在不法之侵害而不超
    越必要之程度。倘侵害業已過去，或預料有侵害而侵害尚屬
    未來，均不得主張防衛權，而互毆係屬多數動作構成單純一
    罪，互為攻擊之傷害行為，縱令一方先行出手，還擊之一方
    ，在客觀上苟非單純對於現在不法之侵害為必要排除之反擊
    行為，因其本即有傷害之犯意存在，自無主張防衛權之餘地
    （最高法院30年上字第1040號、96年度台上字第3526號判決
    意旨參照）。是以所謂正當防衛，係指對於現時不法侵害行
    為所採取之必要防禦，行為人主觀上必須出於防衛之意思，
    且在客觀上採取必要之防衛行為，始具有阻卻違法之效果。
    被告於本院審理中供承：鋸子本來放在其家裡後門的門內；
    甲○○先潑其飲料後，一步步逼近其，再踹其的右腹部，又想
    要打其，所以才跑進家裡拿鋸子，意在防止他再次靠近及防
    止小孩受到傷害云云（見本院卷第84頁），然被告幼子當時
    係在住處門後，業據證人紀○○證述明確，被告與告訴人甲○○
    係在屋外爭執口角進而有本案發生，顯見被告之子並非身處
    案發位置，被告自無為其子安危而持鋸子保護之必要。且依
    被告所辯，告訴人係對其潑灑飲料、步步進逼復踹其右腹，
    則告訴人甲○○係在屋外既已對被告為上開舉動，而被告嗣已
    進入屋內，告訴人甲○○對其有何不法侵害亦業已過去，被告
    復行拿取鋸子再至屋外面對告訴人甲○○，已難認被告主觀上
    有何防衛之意思。被告上開所為，尚與正當防衛之阻卻違法
    事由不相關涉，自無從援引刑法第23條前段而排除其行為之
    違法性。被告辯以其係正當防衛云云，亦無可採。
　㈡綜上所述，本案事證明確，被告上開所辯，應係卸責之詞，
    不足採信，上開犯行堪以認定，應予依法論科。
三、論罪及本院之判斷：
  ㈠核被告所為，係犯刑法第277條第1項之普通傷害罪。又被告
    為告訴人甲○○表弟之配偶，而屬四親等旁系姻親，屬於家庭
    暴力防治法第3條第4款所定之家庭成員關係，是被告所為，
    核屬家庭成員間實施身體上不法侵害之行為，亦成立家庭暴
    力防治法第2條第2款之家庭暴力罪，惟因家庭暴力防治法對
    家庭暴力罪無罰則規定，僅依刑法規定予以論罪科刑。
  ㈡原審判決認被告傷害犯行事證明確，適用刑法第277條第1項
    、第41條第1項前段，刑法施行法第1條之1第1項等規定，並
    以行為人之責任為基礎，審酌被告與告訴人甲○○具有家庭成
    員關係，僅因細故發生爭執，不僅未思以理性方式溝通解決
    問題或克制自身情緒，竟以上開方式與告訴人甲○○彼此互為
    傷害行為，顯乏尊重他人身體法益之觀念，實屬不該；復參
    以被告始終否認犯行之犯後態度；兼衡被告與告訴人甲○○2
    人之傷勢情形、被告之犯罪動機、目的、手段及以鋸子作為
    傷害犯行之工具，暨被告自陳高職畢業，目前從事服務業，
    自營美髮工作室美髮師，家庭經濟狀況一般，有3個未成年
    子女需扶養(見原審卷第209頁)一切情狀，量處拘役20日，
    如易科罰金，以新臺幣1000元折算1日，復說明
　　被告持以攻擊告訴人甲○○之鋸子1把，固為其本案犯罪所用
    之物，惟未據扣案，且為日常生活常見並易於取得之一般用
    品，縱予宣告沒收，所得之預防效果亦甚微，反而徒增沒收
    執行之困難，是認沒收欠缺刑法上之重要性，依刑法第38條
    之2第2項規定，不予宣告沒收，核其認事用法，並無不當，
    量刑亦屬妥適。另被告上訴提出鋸子照片1張並註記為「109
    年7月17日的鋸子」云云（見本院卷第13頁），然被告於原
    審審理中供稱：鋸子已經不在了等語（見原審卷第211頁）
    ，則上開照片所示鋸子是否確係本案犯行所用之鋸子，未足
    遽認，且未扣案，自仍不為沒收之諭知，併此敘明。被告上
    訴仍執前詞，否認犯罪，辯稱其係正當防衛，告訴人甲○○係
    偽造傷勢云云，並無可採，已如前述。其就原判決已詳細論
    述說明之事項及採證認事職權之合法行使，依憑己見，任意
    指摘，且所提出之證據及辯解，亦無法動搖原判決之認定，
    是其上訴並無理由，應予駁回。
據上論斷，應依刑事訴訟法第368條，判決如主文。
本案經檢察官黃靖珣提起公訴，檢察官乙○○到庭執行職務。
中　　華　　民　　國　　111 　年　　10　　月　　12　　日
            刑事第十二庭   審判長法　官　張  國  忠
                                 法　官  李  雅  俐
                                 法　官  陳      葳 
以上正本證明與原本無異。
如不服本判決應於收受送達後20日內向本院提出上訴書狀，其未
敘述上訴理由者，並得於提起上訴後20日內向本院補提理由書狀
（均須按他造當事人之人數附繕本）「切勿逕送上級法院」。因
疫情而遲誤不變期間，得向法院聲請回復原狀。 

　　　　　　　　　　　　　     　書記官  蔡  皓  凡

中　　華　　民　　國　　111 　年　　10　　月　　12　　日
                 
附錄法條：
刑法第277條
傷害人之身體或健康者，處5年以下有期徒刑、拘役或50萬元以
下罰金。
犯前項之罪，因而致人於死者，處無期徒刑或7年以上有期徒刑
；致重傷者，處3年以上10年以下有期徒刑。